【裁判字號】    88,訴,1329
【裁判日期】    890214
【裁判案由】    毒品危害防制條例
【裁判全文】
臺灣臺南地方法院刑事判決                        八十八年度訴字第一三二九號
    公  訴  人  臺灣台南地方法院檢察署檢察官
    被      告  乙○○
    指定辯護人  本院公設辯護人甲○○
右列被告因違反毒品危害防制條例案件，經檢察官提起公訴（八十八年度偵字第七七
九八號），本院判決如左：
    主  文
乙○○無罪。
    理  由
一、公訴意旨略以：被告乙○○意圖營利，基於販賣毒品之概括犯意，自民國八十七
    年九月間起，至八十八年二月間止，先後三次在台南市○○路○段七七一巷一號
    住處，以每包新台幣 (下同)一千元之價格，販賣第二級毒品安非他命與丙○○
    以供其施用，經警於八十七年十二月十九日，在其上址住處查獲，因認被告乙○
    ○涉有違反毒品危害防制條例第十條第二項之販賣第二級毒品罪。
二、按犯罪事實應依證據認定之，無證據不得推定其犯罪事實；又不能證明被告犯罪
    者，即應諭知無罪之判決，刑事訴訟法第一百五十四條、第三百零一條第一項分
    別定有明文。
三、本件公訴人認被告乙○○涉有違反毒品危害防制條例案件之販賣第二級毒品罪嫌
    ，無非以上揭事實，業據證人丙○○指證明確，資為依據。
四、訊據被告乙○○堅決否認有右揭犯行，辯稱：我沒有賣毒品給丙○○等語。
五、經查：
   (一)、證人丙○○於八十八年三月二十五日警訊中供稱：「我向綽號『澎仔』 (
         即被告)之男子購買十幾次」，於本院調查中卻證稱：「我向被告購買過三
         次」，其證人前後不一，差距甚大，尚難採信。
   (二)、證人丙○○於八十八年三月二十五日警訊中供稱：「我第一次吸食是八十
         七年九月六日、第二次吸食是在同年九月八日，均在被告家中」「我是八
         十七年九月中旬開始向被告買安非他命」云云，然查：被告因違反麻醉藥
         品管理條例案件於八十七年二月十三日入監執行，於八十七年九月二十九
         日始出監，此有台灣高等法院刑案被告全國前案紀錄表一紙可稽，依證人
         所述之購買時間被告尚在監所中，似無販賣毒品予證人之可能。
   (三)、證人丙○○於八十八年三月二十五日警訊中供稱：「我最後一次向被告買
         是八十八年二月十二日凌晨二點」云云，然查：被告於八十七年十二月二
         十二日即入伍服役，且服役地點位於金門，此有法務部戶役政連結作業系
         統一紙可稽，似難可隨時返台販賣毒品予證人，其證言顯有矛盾。
   (四)、根據八十七年十二月十九日警訊筆錄可知，被告亦指證證人丙○○販賣毒
         品給伊，證人丙○○或有可能因而挾怨報復，而為虛偽之證言。
   (五)、經臺灣台南地方法院檢察署檢察官於八十七年十二月十九日搜索被告位於
         台南市○○路○段七七一巷一號之住所時，並未搜得毒品、分裝袋、電子
         秤等物品，以供本院參酌，似難遽以認定被告有販賣毒品予丙○○之犯行
         。
六、據上所陳，本件依調查所得證據尚不足以證明被告確有販賣毒品之犯行，此外復
    查無其他積極證據足資證明被告有右述犯行，揆諸首開說明，犯罪尚屬不能證明
    ，應為無罪之諭知。
據上論斷，應依刑事訴訟法第三百零一條第一項，判決如主文。
本件經檢察官陳建弘到庭執行職務。
中    華    民    國      八十九    年      二        月      十四      日
                              臺灣臺南地方法院刑事第四庭
                                  法  官  蔡  直  青
右正本證明與原本無異
如不服本判決應於送達後十日內向本院提出上訴狀
                                  書記官  陳  怡  吟
中    華    民    國      八十九    年       二       月       十五     日


司法院資訊處製作；財團法人民間司法改革基金會備份。
